臺灣臺南地方法院民事判決　　　　　　　 94年度訴字第579號
原　　　告　永曦國際興業有限公司
法定代理人　丁○○
訴訟代理人　鄭淑子律師
　　　　　　甲○○
被　　　告　老鷹營造工程有限公司
法定代理人　丙○○
訴訟代理人　乙○○
上列當事人間請求給付貨款事件，經本院於民國94年8月11日言
詞辯論終結，判決如下：
    主  文
被告應給付原告新台幣玖拾貳萬陸仟捌佰元及自民國94年3月30
日起至清償日止，按週年利率百分之五計算之利息。
訴訟費用由被告負擔。
本判決於原告以新台幣拾萬玖仟元供擔保後，得假執行。
    事  實
甲、原告方面：
一、聲明：被告應給付原告新台幣（下同）926,800元及自民國
    94年3月30日起至清償日止，按週年利率百分之五計算之利
    息，並願供擔保請准宣告假執行。
二、陳述：
（一）兩造於民國93年7月7日簽訂物料買賣合約書，被告向原告
      購買鍍銅抗裂鋼纖維、防撞型欄杆及炫採燈磚等產品，兩
      造約定因上開合約所發生之訴訟，合意以台南地方法院為
      第一審管轄法院。又原告於94年1月6日已經交貨完畢，並
      於94年3月30日向被告請領尾款926,800元，惟被告一再拖
      延付款，原告又於94年4月29日曾發函促請被告支付貨款
      ，但被告於94年5月3日回函，對原告再三指責，仍拒絕付
      款，為此依照買賣契約之法律關係提起本訴。
（二）對被告抗辯所為之陳述：依照系爭物料買賣契約書第六條
      之付款方式，是提貨後每月15日前送帳單，當月27日，被
      告就要開六十天期票付款。因原告在94年1月6日就已經交
      貨完畢，被告卻遲不付款，原告才在3月30日正式發文請
      款，所以跟被告所提出之保固書並無關係。且原告只是賣
      物料給被告，被告實際施作多少尺寸亦與原告無關。
三、證據：提出物料買賣合約書、請款單各一件、原告公司函、
    被告公司函各二件等為證。
乙、被告方面：
一、聲明：駁回原告之訴，訴訟費用由原告負擔。
二、被告未於最後言詞辯論期日到場，其於之前言詞辯論程序中
    所為之陳述為：被告對於原告提出之書證均不爭執，惟抗辯
    ：並非不付款，是因被告公司是在4月25日才收到系爭工程
    之保固書，應在收受後才能按照程序領款，沒想到原告竟在
    4月26日即來電辱罵，又向業主投訴，造成被告公司名譽受
    損。另希望能依照原合約開二個月的期票付款，惟金額應為
    925,400元，此乃依據業主即龜山鄉公所實際驗收後之長度
    尺寸。
三、證據：提出保固書、桃園縣龜山鄉公所函、工程結算驗收證
    明、營繕工程結算明細表各一件、原告公司函、被告公司函
    各二件等為證。
    理  由
甲、程序方面：
一、按當事人得以合意定第一審管轄法院，民事訴訟法第24條第
    一項前段定有明文，故當事人兩造以合意定第一審管轄法院
    者，如具備法定要件，當事人及法院均應受其拘束，且關於
    合意管轄之規定，除專屬管轄外，得排斥其他審判籍而優先
    適用。查本件兩造就因系爭買賣糾紛涉訟時，已合意約定以
    本院為管轄法院，有原告所提出之物料買賣合約書一件附卷
    可稽（參照第11條Ｄ項ｊ款之約定）。揆諸前揭說明，本件
    被告公司之所在地雖係在桃園市，惟本院就本件仍有管轄權
    ，合先敘明。
二、按訴狀送達後，原告不得將原訴變更或追加他訴。但擴張或
    減縮應受判決事項之聲明者，不在此限，民事訴訟法第255
    條第1項第3款定有明文。經查，原告原起訴被告應給付原告
    新台幣954,800元，及自民國94年3月30日起至清償日止，按
    週年利率百分之5計算之利息。嗣後原告將上開本金部分之
    請求，減縮為926,800元（本院94年8月11日言詞辯論筆錄參
    見），依上開規定，核無不合，應予准許。
三、本件被告未於最後言詞辯論期日到場，核無民事訴訟法第
    386條所列各款情形，爰依原告之聲請，由其一造辯論而為
    判決。
乙、實體方面：
一、原告起訴主張：兩造於民國93年7月7日簽訂物料買賣合約書
    ，被告向原告購買防撞型欄杆，原告並已於94年1月6日交貨
    完畢，並於94年3月30日向被告請領尾款，惟被告並未交付
    ，原告於94年4月29日發函促請被告支付貨款，但被告於94
    年5月3日回函仍拒絕付款，為此依照買賣契約之法律關係提
    起本訴，請求判決：被告應給付原告926,800元及自民國94
    年3月30日起至清償日止，按週年利率百分之五計算之利息
    ，並願供擔保請准宣告假執行。
二、被告則以：被告公司並非不付款，而是在4月25日才收到系
    爭工程之保固書，應在收受後才能按程序領款，未料原告竟
    在4月26日來電辱罵，又向業主投訴，造成被告公司名譽受
    損。另希望能依照原合約開二個月的期票付款，惟金額應為
    925,400元，此乃依據業主即龜山鄉公所實際驗收後之長度
    尺寸等資為抗辯，並聲明：駁回原告之訴，訴訟費用由原告
    負擔。
三、兩造所不爭執之事項：原告主張兩造前於93年7月7日簽訂「
    物料買賣合約書」，被告向原告購買124（嗣於本院94年8月
    11日言詞辯論中減縮為122）公尺、單價14,000元之防撞型
    欄杆，原告並已於94年1月6日交貨完畢等情，業據提出物料
    買賣合約書、請款單等各一份為證，復經被告所不爭執，應
    堪信為真實。
四、兩造主要爭執要旨在於：被告抗辯：（1）應俟被告收受保
    固書後即94年4月25日始得請款、（2）原告所得請求之金額
    應以第三人龜山鄉公所驗收後之金額925,400元為準，是否
    有據？以下茲悉述之：
（一）經查：兩造間所簽訂者為「物料買賣合約書」，且依契約
      第六條規定之付款方式為：Ｂ貨款：「提貨後」每月15
      號前送帳單，當月27號領取60天期票，全未提及應於收受
      「保固書」後始需付款等情，此有買賣合約書一件在卷可
      稽，並經兩造所不爭執，是本件兩造系爭之法律關係既為
      買賣契約關係，而非承攬契約關係，故被告抗辯本件原告
      應俟被告收受保固書後即94年4月25日後始得進行請款云
      云，顯屬無據，不應採信。
（二）再查：被告抗辯依據龜山鄉公所實際驗收結算後，防撞型
      鋼樑僅有122公尺，而非原告主張之124公尺，並提出工程
      結算驗收證明、營繕工程結算明細表等各一件為證，復經
      原告形式上不爭執，並自行將差額2公尺部份金額（2公尺
      *14,000元=28,000元）扣除後，主張被告應尚有926,800
      元之尾款尚未給付，自屬有據，應堪採信。被告空言主張
      欠款之金額僅為925,400元，卻自始均未提出確切之計算
      方式以資證明，是其就此部分所為之抗辯，亦屬無據，難
      以採信。
五、按遲延之債務，以支付金錢為標的者，債權人得請求依法定
    利率計算之遲延利息，民法第233條第一項前段定有明文；
    又按給付有確定期限者，債務人自期限屆滿時起，負遲延責
    任，此民法第229條第一項亦定有明文。經查：本件因買賣
    契約關係所生之給付既有確定之期限（提貨後即94年1月6日
    當月27號領取60天期票），故本件原告依照買賣契約之法律
    關係提起本訴，請求判決：被告應給付原告926,800元及自
    民國94年3月30日起至清償日止，按法定遲延利率即週年利
    率百分之五計算之利息，應屬於法有據，應予准許。
丙、假執行之宣告：
    原告陳明願供擔保，請求宣告假執行，核無不合，茲酌定相
    當之擔保金額，予以准許。
丁、結論：
    本件原告之訴為有理由，依民事訴訟法第385條第1項前段、
    第78條、第390條第2項，判決如主文。
中　　華　　民　　國　　94　　年　　8 　　月　　25　　日
                  民事第四庭    法　官　林臻嫺
以上正本係照原本作成
如對本判決上訴，須於判決送達後20日內向本院提出上訴狀
中　　華　　民　　國　　94　　年　　8 　　月　　25　　日
                                書記官　蔡蘭櫻
